【裁判字號】    96,訴,1590
【裁判日期】    971107
【裁判案由】    妨害自由等
【裁判全文】
臺灣臺南地方法院刑事判決              96年度訴字第1590號
公  訴  人  臺灣臺南地方法院檢察署檢察官
被      告  丙○○
選任辯護人  陳文忠律師
            蔡青芬律師
被      告  丁○○
上列被告等因妨害自由等案件，經檢察官提起公訴（96年度調偵
字第729號）後，被告等於準備程序中就被訴事實均為有罪之陳
述，經本院合議庭裁定改依簡式審判程序審理，判決如下：
    主  文
丙○○、丁○○共同犯剝奪他人行動自由罪，各處有期徒刑參月
，均減為有期徒刑壹月又拾伍日，如易科罰金，均以新臺幣壹仟
元折算壹日。均緩刑貳年。
    事實及理由
一、丙○○、丁○○與乙○○為兄弟關係。丙○○、丁○○於民
    國95年7月11日上午7時50分許，偕同姊妹陳蘇梅花、宋蘇梅
    春及陳蘇梅花之子陳建成，前往乙○○位於臺南市○○路○
    段91巷43號住處，欲與乙○○商討父親遺產之分配與母親存
    款之處理等問題，雙方發生口角並生肢體衝突，丙○○、丁○○乃基於傷害與妨害自由之犯意聯絡，共同將乙○○壓制
    在地，再由丁○○自乙○○車庫內尋來繩子，並將乙○○綑
    綁，以此方式剝奪其行動自由，且致乙○○受有左臉頰瘀傷
    、左耳後撕裂傷、四肢瘀傷等傷害。
二、本件被告丙○○、丁○○等所犯均為死刑、無期徒刑或最輕
    本刑為3年以上有期徒刑以外之罪，其於準備程序中就被訴
    事實為有罪之陳述，經法官告知簡式審判程序之旨，並聽取
    公訴人之意見後，爰依刑事訴訟法第273條之1第1項規定，
    裁定由受命法官獨任進行簡式審判程序；又本案之證據調查
    ，依刑事訴訟法第273條之2規定，不受同法第159條第1項、
    第161條之2、第161條之3、第163條之1及第164條至第170條
    規定之限制；並得依同法第310條之2準用第454條之規定，
    製作略式判決書，均合先敘明。
三、證據方法：
  (一)告訴人乙○○之指訴。
  (二)證人即臺南市警察局第三分局警備隊長王天作證述。
  (三)證人陳建成證述。
  (四)證人陳蘇梅花證述。
  (五)診斷證明書。
  (六)現場照片3幀。
  (七)被告2人自白。
四、核被告丙○○、丁○○所為，均係犯刑法第277條第1項之傷
    害罪，與同法第302條第1項之剝奪他人行動自由罪。被告二
    人以一綑綁告訴人行為，妨害告訴人行動自由並致其受傷，
    均係以一行為同時觸犯上開二罪名，應依刑法第55條想像競
    合之規定從重論以一剝奪行動自由罪。又被告二人間，就上
    開行為有犯意之聯絡與行為之分擔，均為共同正犯。爰審酌
    本件被告二人與告訴人間為兄弟關係，因父親遺產之分配與
    母親存款之動支等問題而生衝突，被告二人乃有壓制並綑綁
    告訴人之行為動機，並致使告訴人受有前述皮肉傷害；被告
    二人於本院審理時，均為認罪答辯之態度等一切情狀，各量
    處如主文所示之刑，以資懲儆。
五、另查本件被告等所為之前開犯行，其犯罪時間均在96年4月
    24 日以前，所犯且合於中華民國96年罪犯減刑條例第2條第
    1項所定之減刑條件，應依同條例第7條第1項、第2項規定，
    於裁判時減其宣告刑，同時諭知其宣告刑及減得之刑，再分
    別諭知易科罰金之折算標準。
六、再查被告二人前均未曾因故意犯罪而受有期徒刑以上刑之宣
    告，有臺灣高等法院被告前案紀錄表存卷足憑。復審酌本件
    兩造係因家產分配問題肇生衝突並互提告訴，原於另案被告
    對告訴人之告訴案件偵查中（臺灣臺南地方法院檢察署96年
    度偵續字第109號、第140號、96年度偵字第1824 9號、96年
    度他字第3951號），曾經檢察官調處而就上揭財產與彼此間
    訴訟糾葛達成和解，有被告丙○○提出之前開案件97年4月
    24 日訊問筆錄在卷可佐，被告二人並於達成和解後，即依
    約定於97年5月14日在中華日報B4版刊登道歉啟事，此亦有
    被告丙○○所提出之報紙一份為證，惟告訴人事後則拒絕履
    行和解條件，致使兩造均不願撤回對他方之告訴等情狀，本
    院因認被告2人所宣告之刑，並無執行之必要，爰並均予宣
    告緩刑2年，以勵自新。
據上論斷，應依刑事訴訟法第273條之1第1項、第299條第1項前
段，中華民國96年罪犯減刑條例第2條第1項第3款、第7條，刑法
第277條第1項、第302條第1項、第55條、第74條第1項第1款，刑
法施行法第1條之1，判決如主文。
本案經檢察官甲○○到庭執行職務。
中    華    民    國    97    年    11    月    7     日
                  刑事第二庭    法  官  吳坤芳
以上正本證明與原本無異
如不服本判決應於收受本判後10日內向本院提出上訴書狀，並應
敘述具體理由。如未敘述上訴理由者，應於上訴期間屆滿後20日
內向本院補提理由書狀（均須按他造當事人之人數附繕本）「切
勿逕送上級法院」。
                                書記官  莊淑雅
中    華    民    國    97    年    11    月    10    日
附錄本案論罪科刑法條全文：
中華民國刑法第277條
傷害人之身體或健康者，處 3 年以下有期徒刑、拘役或 1 千元
以下罰金。
犯前項之罪因而致人於死者，處無期徒刑或 7 年以上有期徒刑；
致重傷者，處 3 年以上 10 年以下有期徒刑。
中華民國刑法第302條
私行拘禁或以其他非法方法，剝奪人之行動自由者，處5年以下
有期徒刑、拘役或3百元以下罰金。
因而致人於死者，處無期徒刑或 7 年以上有期徒刑，致重傷者，
處 3 年以上 10 年以下有期徒刑。
第 1 項之未遂犯罰之。


司法院資訊處製作；財團法人民間司法改革基金會備份。
